【裁判字號】    89,易,864
【裁判日期】    890501
【裁判案由】    竊盜
【裁判全文】
臺灣臺中地方法院刑事判決                          八十九年度易字第八六四號
    公  訴  人  臺灣臺中地方法院檢察署檢察官
    被      告  丙○○
右列被告因竊盜案件，經檢察官提起公訴（八十九年度偵字第二五七八號），本院判
決如左：
    主      文
丙○○共同竊盜，累犯，處罰金陸仟元，如易服勞役，以佰元折算壹日。
    事      實
一、丙○○前曾有違反麻醉藥品管理條例及肅清煙毒條例等之少年非行，又於民國八
    十六年十月五日，因違反麻醉藥品管理條例案件，經臺灣雲林地方法院判處有期
    徒刑六月，如易科罰金，以佰元折算壹日確定，並於八十六年十月二十八日（
    公訴人誤為八十六年十二月二十八日）易科罰金執行完畢，猶不知悔改，與不詳
    年籍及住居所年約三十幾歲之成年男子「賴延文」二人，於民國八十九年一月二
    十五日上午原依「峰榮建材行」之負責人甲○○之指示，駕駛車牌號碼Ｆ六－五
    三一自用大貨車（公訴人誤為自用小貨車），欲前往臺中縣太平市○○路附近客
    戶處送貨及收取貨款，詎其二人於同日中午十二時十分許，駕駛上開自用大貨車
    途經臺中縣太平市○○路七十三號前（公訴人誤為育英街七十三號），適見「新
    坪生活公園社區」拆除工地圍籬內土地上堆放有乙○○（非屬九二一大地震之災
    民）因承攬而購得九二一大地震震毀之「新坪生活公園社區」受災戶所拆卸下之
    鋁門窗、不鏽鋼建材、電線、發電機一台等已屬乙○○所有之金屬物品一批（已
    非屬災民之財物），因無人看管，認為有機可乘，竟共同基於意圖為自己不法之
    所有之犯意聯絡與行為分擔，以徒手之方式竊取上開堆放物品中之九批鋁製廢品
    （約值新台幣六千元），並將之搬上渠等所駕駛之上開自用大貨車上，嗣丙○○
    與賴延文二人欲駕車轉往同區○○街七十三號前繼續竊取其他物品時，為乙○○
    發現報警而當場查獲丙○○，而賴延文則趁亂離去。
二、案經乙○○訴由臺中縣警察局霧峰分局報請臺灣臺中地方法院檢察署檢察官偵查
    起訴。
    理      由
一、訊據被告於本院審理時矢口否認有何竊盜之犯行，辯稱：伊沒有偷，伊是送貨經
    過，因地上之東西堆放擋到路無法通過，才將他搬到車上，且伊沒有下車，下車
    搬東西的是賴延文云云。惟查，右揭事實，業據被告於警局初訊時及檢察官偵查
    中均坦承不諱，核與告訴人乙○○所指訴之失竊情節相符，並有贓物認領保管單
    一紙及現場照片四幀附卷可稽。且經本院當庭質之被害人乙○○則陳稱：「不實
    在，他們的確是偷，那些東西都是放在圍籬內，丙○○也有下車在搬，另外一個
    在場丙○○就叫他先離開（問：對被告陳述有何意見？）」等語（詳見本院八十
    九年四月十七日審判筆錄），及見卷內所現場照片可知現場均有以黃色警戒繩圍
    籬，而自用大貨車上亦已堆放有鋁製廢品，被告又係當場為警所查獲等情，足見
    被害人所為之指述應屬可信。另衡之常情，被告若無為上開竊盜犯行，又何須坦
    承犯行，而使自己陷於觸犯重刑之境地，此顯與常情不符，是以被告上開所辯應
    係事後圖卸刑責之詞，不足採信。又本件上開九批鋁製廢品，係屬被害人乙○○
    所有，有合約書一紙附卷可查，是上開九批鋁製廢品自已非屬地震災民所有之財
    物無誤。另被告於檢察官偵查中亦坦承偷竊之目的係為供變賣金錢（詳見偵卷第
    二十六頁），顯見被告有為自己不法所有之意圖甚明。本件事證明確，被告犯行
    洵堪認定。
二、核被告丙○○所為，係犯刑法第三百二十條第一項之普通竊盜罪。又被告與該不
    詳年籍及住居所年約三十幾歲之成年男子「賴延文」二人間，具有犯意之聯絡及
    行為之分擔，為共同正犯。末查被告前曾於八十六年十月五日，因違反麻醉藥品
    管理條例案件，經臺灣雲林地方法院判處有期徒刑六月，如易科罰金，以佰元
    折算壹日確定，並於八十六年十月二十八日易科罰金執行完畢，有臺灣高等法院
    被告全國前案紀錄表及臺灣臺中地方法院檢察署刑案資料查註紀錄表各一份附卷
    可稽，被告前受有期徒刑執行完畢，於五年以內再犯本件有期徒刑以上罪，為累
    犯，應依刑法第四十七條規定加重其刑。爰審酌被告之素行、犯罪之動機與目的
    係為圖一己之私利、方法、所竊得財物之價值、所生危害及犯罪後之態度等一切
    情狀，量處如主文所示之刑，並諭知易服勞役之折算標準，以資懲儆。
據上論斷，應依刑事訴訟法第二百九十九條第一項前段，刑法第二十八條、第三百二
十條第一項、第四十七條、第四十二條第二項，罰金罰鍰提高標準條例第一條前段、
第二條，判決如主文。
本案經檢察官王全中到庭執行職務。
中      華      民      國      八十九      年    五    月      一      日
                                    臺灣臺中地方法院刑事第四庭
                                        法  官  許  旭  聖
右正本證明與原本無異。
如不服本判決，應於送達後十日內向本院提出上訴狀（須附繕本），上訴於臺灣高等
法院臺中分院。
                                        書記官
中      華      民      國      八十九      年    五    月      二      日
附錄本案論罪科刑法條：
刑法第三百二十條第一項：
意圖為自己或第三人不法之所有，而竊取他人之動產者，為竊盜罪，處五年以下有期
徒刑、拘役或五百元以下罰金（罰金數額已提高為十倍）。


司法院資訊處製作；財團法人民間司法改革基金會備份。
